【裁判字號】    89,易,488
【裁判日期】    890410
【裁判案由】    傷害等
【裁判全文】
臺灣板橋地方法院刑事判決                          八十九年度易字第四八八號
    公  訴  人  臺灣板橋地方法院檢察署檢察官
    被      告  甲○○
右列被告因傷害案件，經檢察官提起公訴（八十八年度偵字第二五四二０號），本院
判決如左：
    主  文
甲○○傷害人之身體，處拘役伍拾日，如易科罰金，以佰元折算壹日。
    事  實
一、甲○○於民國（下同）八十八年十月三日二十三時三十分許，與友人共同搭乘乙
    ○○駕駛之Ｂ４─七七一號計程車，由台北市萬華返回台北縣土城市家中，其友
    人在板橋市下車時，先行支付新台幣（下同）一百元之車資，甲○○則繼續乘該
    車返土城市住處，惟乙○○竟將計程車車程表重新起算，於抵達土城市○○路○
    段一０一巷四號住處前時，車資共一百三十五元，甲○○甚為不悅，與乙○○爭
    執其朋友已付一百元，不願再支付多餘車資，乙○○則認車資已重新起算，甲○
    ○係意圖坐霸王車，乃取出其行動電話準備呼叫其同行友人前來助陣，甲○○為
    阻止乙○○打電話，乃基於普通傷害人身體之犯意，在計程車後座拉住乙○○，
    並徒手毆打之，致乙○○受有左臉頰瘀血傷二乘二公分、前胸部二公分、四公分
    、左上臂瘀血傷長約二．五公分，右手中指裂傷約一．五公分之傷害；再基於毀
    損他人物品之犯意，將乙○○行動電話機具搶下，丟棄地上，致該行動電話機具
    不堪使用，足以生損害於乙○○。嗣雙方爭執時，為該大樓警衛發現報警處理。
二、案經被害人乙○○訴由台北縣警察局土城分局報請臺灣板橋地方法院檢察署檢察
    官偵查起訴。
    理  由
一、訊據被告甲○○固坦承告訴人乙○○行動電話機具係伊摔壞，惟矢口否認有傷害
    、毀損犯行，辯稱：告訴人要打電話叫人來，伊感到害怕，始拉他手機，但未傷
    害他云云。惟查：右揭事實業據告訴人於警訊、本院審理時指訴綦詳，傷害部分
    並有驗傷診斷書一紙在卷可稽，被告亦自承：伊自後面拿告訴人手機時，與告訴
    人發生拉扯，時間約一分鐘等語，參以告訴人受傷部位在臉頰、前胸、上臂，並
    有左手中指裂傷，核與告訴人指訴之被告自後座毆打渠，並拉扯渠行動電話等被
    害情節相符，足認告訴人所受傷害確係被告所致。再被告自承係為阻止告訴人打
    電話，始將告訴人之手機摔在地上等語，亦足認被告有毀壞他人物品，致不堪使
    用之故意。被告所辯無非事後卸責之詞，諉無可採，其犯行事證明確，洵堪認定
    。
二、核被告所為，係犯刑法第二百七十七條第一項傷害罪、第三百五十四條毀損罪。
    被告所犯上開二罪間，有方法結果之牽連關係，應從一重以傷害罪論處。爰審酌
    被告犯罪係因一時衝動、目的、手段，犯罪時所受之刺激及其品性、生活狀況、
    智識程度、告訴人所受傷害程度及犯罪後態度等一切情狀，量處如主文所示之刑
    ，並諭知易科罰金之折算標準。
據上論斷，應依刑事訴訟法第二百九十九條第一項前段，第二百七十七條第一項、第
三百五十四條、第四十一條、第五十五條，罰金罰鍰提高標準條例第一條前段、第二
條，判決如主文。
本案經檢察官陳伯厚到庭執行職務
中      華      民      國    八十九    年      四      月      十      日
                                      台灣板橋地方法院刑事第四庭
                                          法  官  王  敏  慧
右正本證明與原本無異
如不服本判決應於送達後十日內向本院提出上訴狀
                                          書記官  廖  美  紅
中      華      民      國    八十九    年      四      月      十一    日
附錄本案論罪科刑法條全文：
刑法第二百七十七條
傷害人之身體或健康者，處三年以下有期徒刑，拘役或一千元以下罰金。
犯前項之罪，因而致人於死者，處無期徒或七年以上有期徒刑，致重傷者，處三年以
上、十年以下有期徒刑。
刑法第三百五十四條
毀棄、損壞前二條以外之他人之物或致令不堪用，足以生損害於公眾或他人者，處二
年以下有期徒刑、拘役或五百元以下罰金。


司法院資訊處製作；財團法人民間司法改革基金會備份。
